---
title: "Chapter 14 Case and practice"
author: "Dai Shaoqing"
date: "2017.10.8"
output:
  pdf_document:
    includes:
      in_header: header.tex
    keep_tex: yes
    latex_engine: xelatex
  html_notebook:
    toc: yes
  html_document:
    toc: yes
---

> * **Name**: Note of Applied Statistics with R(Chapter 14 demo code) Case and Practice
> * **Purpose**: Case and practice
> * **Author**:      Dai shaoqing
> * **Created**:     10/08/2017
> * **Copyright**:   (c) Dai shaoqing <dsq1993qingge@163.com> 2017


```{r,message=FALSE}
#load library
library(openxlsx)
library(ggplot2)
library(psych)
library(gridExtra)

#Set fonts and theme
windowsFonts(RT=windowsFont("Times New Roman"))
old_theme <- theme_update(axis.title=element_text(family="RT", size=11, colour="black"),axis.text=element_text(family="RT", size=11, colour="black"))
```
### 1 描述性统计与抽样分布
1.

（1）
频数分布表
```{r}
#Input data
a<-read.xlsx("F:/R/applicationstatics/data/exercise1.xlsx",sheet = 1,colNames = F)
table(a)
```
（2）
频数分布图
```{r}
hist(a$X1,col="lightblue",xlab="重量/g",main="随机抽取100袋食品重量频数分布图",family="RT")
```

```{r}
ahist<-ggplot(a)+geom_histogram(mapping = aes(a$X1),fill=rgb(red = 0, green = 107, blue = 200, max = 255),binwidth=0.5,stat = "bin",position = "identity")+labs(x="重量/g",y="Frequency")
ahist
```

（3）
数据整体呈一个“双峰”分布。而且刚好50 g的食品非常少。大部分集中在47和53附近。

2.

（1）
```{r,message=FALSE,warning=FALSE}
#Input data and clean data
b<-read.xlsx("F:/R/applicationstatics/data/exercise1.xlsx",sheet = 2)
b<-b[,-c(1:9)]
b<-data.frame(gl=b[,1],p=b[,2],c=b[,3])
```

```{r,echo=FALSE,warning=FALSE,message=FALSE}
#bar plot
gglabel<-c("不及格","及格","中","良","优")
bbar<-ggplot(b)+geom_bar(mapping =aes(x=gl,y=p,fill=c),data=b,width = 0.5,stat="identity",position = "dodge")+labs(x="成绩等级",y="人数/人",fill="班级")+scale_x_discrete(limit=gglabel)
```
```{r,echo=FALSE,warning=FALSE,message=FALSE}
#ring plot
bring<-ggplot(b,aes(x=c,y=p,fill=gl))+geom_bar(stat = "identity",position = "fill",width = 0.8,colour="white")+coord_polar(theta = "y")+labs(x="班级",y="人数/人",fill="成绩等级")+scale_fill_discrete(limit=gglabel)
```
```{r,echo=FALSE,warning=FALSE,message=FALSE}
b1<-subset(b,b$c=="甲班")
```
```{r,echo=FALSE,warning=FALSE,message=FALSE}
b2<-subset(b,b$c=="乙班")
```
```{r,echo=FALSE,warning=FALSE,message=FALSE}
#b1 plot
b1pie<-ggplot(b1,aes(x=factor(1),y=p,fill=gl))+geom_bar(stat = "identity",position = "fill",width = 0.8,colour="white")+coord_polar(theta = "y")+labs(title="甲班",x="百分比",y="人数/人",fill="成绩等级")+scale_fill_discrete(limit=gglabel)

```
```{r,echo=FALSE,warning=FALSE,message=FALSE}
#b2 plot
b2pie<-ggplot(b2,aes(x=factor(1),y=p,fill=gl))+geom_bar(stat = "identity",position = "fill",width = 0.8,colour="white")+coord_polar(theta = "y")+labs(title="乙班",x="百分比",y="人数/人",fill="成绩等级")+scale_fill_discrete(limit=gglabel)
```

```{r}
#merge all the plot
mergeplot<-grid.arrange(bbar,bring,b1pie,b2pie,nrow=2)
mergeplot
```

(2)
甲班中等成绩的人最多，而优良成绩的人比不及格和及格的人少。乙班成绩为良的最多，而且不及格人数与及格人数均比甲班少。仅有中等成绩的人比甲班少，其他均多于甲班。

(3)
```{r}
bradar<-ggplot(b,aes(x=gl,y=p))+geom_bar(mapping = aes(fill=c),stat = "identity",position = "dodge")+labs(x="成绩等级",y="人数/人",fill="班级")+scale_x_discrete(limit=gglabel)+coord_polar()+facet_wrap(~c,nrow = 1)
bradar
```
甲乙两个班成绩分布差异较大。甲班中等成绩人居多，而且相比较而言，中等成绩人数量十分突出。而乙班则较为均衡，良成绩的人较少些。

3.
```{r,warning=FALSE,message=FALSE}
c<-read.xlsx("F:/R/applicationstatics/data/exercise1.xlsx",sheet = 3)
describe(c)
table(c)
```
（1）众数：19和23、中位数：23

（2）四分位数：19（上四分位数）、27（下四分位数）

（3）平均数：24、标准差：6.65

（4）偏态系数：0.95、峰态系数：0.13

（5）网民整体分布呈现一个右偏的尖峰分布，但是平均数与中位数较为接近。整体分布还是较为平稳。

4.
```{r}
d<-read.xlsx("F:/R/applicationstatics/data/exercise1.xlsx",sheet = 4)
stem(d[,1])
summary(d)
describe(d)
```

（1）
茎叶图
5 | 5
6 | 
6 | 678
7 | 134
7 | 88

（2）平均数：7.0，标准差0.71。

（3）第一种方式标准差要远大于第二种方式，所以第一种方式离散程度较大。

（4）我会选择第二种，首先，第二种平均等待时间小于第一种，同时标准差则远小于第一种。也就是说明平均的等待时间小于第一种，同时等待时间也不会偏离7分钟太多。

5.

$$ \sigma_{\bar x}^2=\frac{\sigma^2}{n} （重复抽样）$$ 


（a）首先认为n=100的情况下属于大样本，可以认为近似正态分布，所以重复抽样的样本均值的抽样分布也遵循正态分布，所以样本均值抽样分布的期望值为200，方差为25

$$ \sigma_{\bar x}^2=\frac{\sigma^2}{n}\frac{N-n}{N-1} （样本总体有限，且n\ge 5\%N不重复抽样）$$

（b）不重复抽样的样本均值的抽样分布同样遵循近似正态分布，总体样本为10000和1000时，简单随机样本的样本量n=100，5%N=500和50，所以当总体样本为10000时样本均值抽样分布的期望为为200，方差为24.75。而当总体样本仅为1000时，不满足n≥5%N的条件，可以按重复抽样计算样本均值的抽样分布：也就是期望值为200，方差为25。

### 2 参数估计与假设检验

1.
样本数n=36>30，可以认为大样本数据非正态分布，且总体的均值未知，因此，采用z分布计算置信区间，样本均值为3.317，标准差为1.609，置信区间计算公式为：
$$ \bar x\pm z_{\alpha/2}\frac{s}{\sqrt{n}} $$
分别带入计算可得。90%置信概率的置信区间为[2.863,3.770]，95%置信概率的置信区间为[2.772,3.861]，99%置信概率的置信区间为[2.586,4.047]。

2.
总体均值之差估计（且n1=n2，总体标准差已知）所需样本容量的公式为：
$$ n=\frac{(z_{\alpha/2})^2\cdot(\sigma_1^2+\sigma_2^2)}{E^2}，其中E=z_{\alpha/2}\sqrt{\frac{(\sigma_1^2+\sigma_2^2)}{n}} $$
误差范围不超过5，即将E=5带入，即可得到n的最小值，即n=56.700，即n=57。

3.
假设$H_0$: μ=0.618，备择假设$H_1$: μ≠0.618。
该问题为总体方差未知的正态小样本均值检验。故选用t分布检验统计量。
$$ t=\frac{\bar x-\mu_0}{s/\sqrt{n}}\sim t(n-1)$$
可以得到t=1.932318，而显著性水平α=0.05的t分布临界值为2.093024。
因为t＜2.093024，所以拒绝H0，无法认为该工厂生产的工艺品框架宽与长度的平均比例为0.618。

4.

（1）第一类错误是弃真错误，也就是原假设为真，却拒绝了原假设。

（2）第二类错误是取伪错误，也就是原假设为假，但未拒绝原假设。

（3）连锁店的顾客们会将取伪错误看得较为严重，因为顾客肯定希望能获得更多的利益，也就是说希望土豆片比60克多，如果商家检验结果是取伪错误――就是事实上，土豆片不到60克，但是检验结果却是大于60克。而供应商则会将弃真错误看得较为严重，因为对供应商来说，土豆片少一点，相当于材料费少了些，对于他们收益是好的，所以他们希望的是土豆片比60克少或者刚好60克，如果商家检验结果是弃真错误――就是事实上，土豆片是大于60克的，但是检验结果却是小于60克。

相关代码及自编假设检验函数。
```{r}
a<-read.xlsx("F:/R/applicationstatics/data/exercise2.xlsx",sheet=1)
mean(a[,1])
sd(a[,1])
```
```{r}
#方差已知的区间估计
conf.int=function(x,sigma,alpha) {
  mean=mean(x)
  n=length(x)
  z=qnorm(1-alpha/2,mean=0,sd=1,lower.tail = T)
  c(mean-sigma*z/sqrt(n),mean+sigma*z/sqrt(n))
}
```
```{r}
#方差未知的区间估计
t.test(a,alternative = "two.sided",conf.level = 0.9)
t.test(a,alternative = "two.sided",conf.level = 0.95)
t.test(a,alternative = "two.sided",conf.level = 0.99)
```
```{r}
#样本容量
#sample number function
samplemin.int=function(sigma1,sigma2,error,alpha) {
  z=qnorm(1-alpha/2,mean=0,sd=1,lower.tail = T)
  n=z^2*(sigma1^2+sigma2^2)/error^2
  cat("The number of Sample is more than", n)
}

#function calculated
samplemin.int(12,15,5,0.05)
```
```{r}
b<-read.xlsx("F:/R/applicationstatics/data/exercise2.xlsx",sheet=2)

#function meantest
meantest.int=function(x,meanpop,sigmapop,alpha,pop=TRUE) {
  mean=mean(x)
  sd=sd(x)
  n=length(x)
  t0=qt(1-alpha/2,df=n-1,lower.tail = T)
  z0=qnorm(1-alpha/2,mean=0,sd=1,lower.tail = T)
  if (pop) {
    p=(mean-meanpop)/(sigmapop/sqrt(n))
    status=p-z0
  } else {
    sigmapop=sd
    p=(mean-meanpop)/(sigmapop/sqrt(n))
    status=p-t0
  }
  cat("Hypothesis Test:",status>0)
}

#function calculated
meantest.int(b$比值,0.618,1,0.05,pop = F)
```

### 3 方差分析与回归分析
```{r}
#load library
library(MASS)
library(openxlsx)
library(psych)
library(corrplot)
```
1.
```{r}
#question1
a<-read.xlsx("F:/R/applicationstatics/Data/exercise3.xlsx",sheet=4)

#variance analysis
a.aov<-aov(battery~company,data=a)
summary(a.aov)
```
根据方差分析结果，三个企业生产的电池的平均寿命之间有显著差异。
根据LSD方法进行检验。
LSD检验统计量公式如下：
$$ LSD=t_{\alpha/2}\sqrt{MSE(\frac{1}{n_i}+\frac{1}{n_j})} $$
带入计算可得，LSD=5.760。
然后可以计算可得：
|μA-μB|=14.4>5.760，|μA-μC|=1.8<5.760，|μB-μC|=12.6>5.760。
所以A企业和B企业，B企业和C企业之间是有差异的。

2.
本问题为双因素的问题，所以采用双因子方差分析结果（分别选用的无交互作用和有交互作用的）如下：
```{r}
#Input data
b<-read.xlsx("F:/R/applicationstatics/Data/exercise3.xlsx",sheet=6)

#no interaction
b.aov<-aov(value~location+competition,data=b)
summary(b.aov)
```
```{r}
#interaction
bi.aov<-aov(value~location*competition,data=b)
summary(bi.aov)
```
（1）从双因素方差分析的结果来看，F统计值通过了0.001大于设定的显著性水平的显著性检验，可以认为竞争者的数量对销售额有显著影响。

（2）从双因素方差分析的结果来看，F统计值通过了0.001大于设定的显著性水平的显著性检验，可以认为超市的位置对销售额有显著影响。

（3）从双因素方差分析的结果来看，F统计值通过了0.05小于设定的显著性水平的显著性检验，可以认为竞争者的数量和超市的位置对销售额无交互影响。

3.

（1）$r_{y,x1}$=0.309，$r_{y,x2}$=0.01。并绘制了散点图，从相关系数来看，y与$x_1$有线性关系，y与$x_2$无线性关系。几何散点图来看，二者的线性关系也不是非常显著。

```{r}
c<-read.xlsx("F:/R/applicationstatics/Data/exercise3.xlsx",sheet=3)
layout((matrix(c(1,2),nrow = 1,byrow = T)))
```
```{r}
cor(c$销售价格y,c$购进价格x1)
```
```{r}
cor(c$销售价格y,c$销售费用x2)
```
```{r}
plot(c$销售价格y,c$购进价格x1)
```
```{r}
plot(c$销售价格y,c$销售费用x2)
```

（2）用购进价格来预测销售价格可能更有用，销售费用对销售价格影响较小。

```{r}
c.lm<-lm(formula = c$销售价格y~c$购进价格x1+c$销售费用x2)
summary(c.lm)
```

（3）从F检验统计值来看，P值通过了0.1的显著性水平检验，与题目所要求的0.05不符合。所以模型的线性关系不显著。

（4）判定系数$R^2$为0.352，说明销售价格变动的35%是由购进价格和销售费用决定的。线性关系较弱。

```{r}
cor(c$购进价格x1,c$销售费用x2)
```
（5）$r_{x1,x2}$=-0.853，说明购进价格与销售费用呈现负相关的关系。
（6）模型存在多重共线性，建议使用逐步回归方法去除变量进行回归分析。

4.
首先对变量进行相关分析。

```{r}
d<-read.xlsx("F:/R/applicationstatics/Data/exercise3.xlsx",sheet=5)
dcor<-corr.test(d[,c(3:13)])
dcorp<-dcor$p
dcorp[upper.tri(dcorp)]=0
corrplot.mixed(dcor$r,lower = "number",upper = "circle",diag = "u",
               tl.pos = "lt",tl.cex=0.8,number.cex=0.8,p.mat=dcorp,sig.level=0.05,insig=c("blank"))
```

可以发现Rating跟Comp、Comp%，Yds，Yds/Att，TD，TD%和Int%有显著的相关关系，且相关系数均在0.48以上。
接下来绘制Rating跟其余10个指标的散点图。

```{r}
layout((matrix(c(1,2,3,4,5,6,7,8,9,10),nrow=2,byrow=T)))
for (i in 3:12) {
  plot(d[,c(i)],d[,c(13)],col="red",pch=16)
}
```

可以看到与其他10个指标的散点图，线性关系也较为显著。根据相关系数矩阵结果和散点图，选定7个自变量进行逐步回归。结果如下：

```{r}
d.lm<-lm(formula=d$Rating~d$Comp+d$`Comp%`+d$Yds+d$`Yds/Att`+d$TD+d$`TD%`+d$`Int%`)
summary(d.lm)
```
```{r}
d.lms<-step(d.lm)
summary(d.lms)
```

可以看到逐步回归结果只保留了4个自变量（Comp%，Yds/Att，TD%，Int%），模型的$R^2$达到了1.000。说明美式足球员的Ranting变化的100%能够被如上的四个变量进行解释。标准残差为0.205。说明预测精度非常高，残差较小，而F统计值通过了0.01的显著性检验。说明该预测方程可信度较高。